<!DOCTYPE html PUBLIC "-//W3C//DTD XHTML 1.0 Transitional//EN" "http://www.w3.org/TR/xhtml1/DTD/xhtml1-transitional.dtd">
<html xmlns="http://www.w3.org/1999/xhtml">
<head>
	<meta http-equiv="Content-Type" content="text/html; charset=iso-8859-1" />
	<title>Ymmärrä suomea</title>
	<style type="text/css" media="all">@import "css/styles.css";</style>
	<script type="text/javascript" src="swfobject.js"></script>
</head>
<body class="font-medium">
	<div id="main-wrapper">
		<div id="topbar"></div>
		<div id="main-menu">
			<table cellspacing="0" cellpadding="0" border="0" class="add-links"><tr>
				<td class="item"><img class="raquo" src="i/raquo.gif" alt="" height="7" width="4" /><a href="/ymmarra/index.php?moduli=sanakirja">Sanakirja</a></td>
				<td class="item"><img class="raquo" src="i/raquo.gif" alt="" height="7" width="4" /><a href="/ymmarra/index.php?moduli=verbit">Verbiluettelo</a></td>
				<td class="item"><img class="raquo" src="i/raquo.gif" alt="" height="7" width="4" /><a href="/ymmarra/index.php?moduli=kielioppi">Kielioppi</a></td>
			</tr></table>
			<table cellspacing="0" cellpadding="0" border="0"><tr>
				<td class="item"><img class="raquo" src="i/raquo.gif" alt="" height="7" width="4" /><a href="/ymmarra/index.php">Etusivu</a></td>
				<td class="item"><img class="raquo" src="i/raquo.gif" alt="" height="7" width="4" /><a href="/ymmarra/index.php?moduli=tekstit">Lukutekstit</a></td>
			</tr></table>
		</div>
		<div id="content">
			<table cellspacing="0" cellpadding="0" border="0" id="content-wrapper"><tr>
				<td>
					<div id="left-menu">
												<div class="header-verb"><span>Verbit</span></div>
						<div class="menu">
								<div class="init"><a href="/ymmarra/index.php?moduli=verbit&kirjain=a">A</a></div>
								<div class="init"><a href="/ymmarra/index.php?moduli=verbit&kirjain=e">E</a></div>
								<div class="init"><a href="/ymmarra/index.php?moduli=verbit&kirjain=h">H</a></div>
								<div class="init"><a href="/ymmarra/index.php?moduli=verbit&kirjain=i">I</a></div>
								<div class="init"><a href="/ymmarra/index.php?moduli=verbit&kirjain=j">J</a></div>
								<div class="init"><a href="/ymmarra/index.php?moduli=verbit&kirjain=k">K</a></div>
								<div class="init"><a href="/ymmarra/index.php?moduli=verbit&kirjain=l">L</a></div>
								<div class="init"><a href="/ymmarra/index.php?moduli=verbit&kirjain=m">M</a></div>
								<div class="init"><a href="/ymmarra/index.php?moduli=verbit&kirjain=n">N</a></div>
								<div class="init"><a href="/ymmarra/index.php?moduli=verbit&kirjain=o">O</a></div>
								<div class="init"><a href="/ymmarra/index.php?moduli=verbit&kirjain=p">P</a></div>
								<div class="init"><a href="/ymmarra/index.php?moduli=verbit&kirjain=r">R</a></div>
								<div class="init"><a href="/ymmarra/index.php?moduli=verbit&kirjain=s">S</a></div>
								<div class="init"><a href="/ymmarra/index.php?moduli=verbit&kirjain=t">T</a></div>
								<div class="init"><a href="/ymmarra/index.php?moduli=verbit&kirjain=u">U</a></div>
								<div class="init"><a href="/ymmarra/index.php?moduli=verbit&kirjain=v">V</a></div>
								<div class="init"><a href="/ymmarra/index.php?moduli=verbit&kirjain=y">Y</a></div>
								<div class="init"><a href="/ymmarra/index.php?moduli=verbit&kirjain=Ä">Ä</a></div>
						</div>					</div>
				</td>
				<td>
					<div id="main-content">
						<div id="path">
							<a href=".">Etusivu</a> &gt; <a href="/ymmarra/index.php?moduli=verbit&kirjain=S">S</a>						</div>
													<h1>SUUNTAUTUA</h1>
						<table cellspacing="0" cellpadding="0" border="0">
							<tr>
								<td colspan="2" style="padding-bottom:10px;"><strong>Aktiivin indikatiivi</strong></td>
							</tr>
							<tr>
								<td><pre>PREESENS                   
minä      suuntaudun       
sinä      suuntaudut       
hän       suuntautuu       
me        suuntaudumme     
te        suuntaudutte     
he        suuntautuvat     
 
PASSIIVI
          suuntaudutaan    

IMPERFEKTI                 
         suuntauduin       
         suuntauduit       
         suuntautui        
         suuntauduimme     
         suuntauduitte     
         suuntautuivat     

PASSIIVI
         suuntauduttiin    

PERFEKTI
olen     suuntautunut      
olet     suuntautunut      
on       suuntautunut      
olemme   suuntautuneet     
olette   suuntautuneet     
ovat     suuntautuneet     

PASSIIVI
on       suuntauduttu      

PLUSKVAMPERFEKTI
olin     suuntautunut      
olit     suuntautunut      
oli      suuntautunut      
olimme   suuntautuneet     
olitte   suuntautuneet     
olivat   suuntautuneet     

PASSIIVI
oli      suuntauduttu      
</pre></td>
								<td>&nbsp;&nbsp;&nbsp;</td>
								<td><pre>      KIELTOMUOTO
      en        suuntaudu
      et        suuntaudu
      ei        suuntaudu
      emme      suuntaudu
      ette      suuntaudu
      eivät     suuntaudu


      ei        suuntauduta

   
       en        suuntautunut
       et        suuntautunut
       ei        suuntautunut
       emme      suuntautuneet
       ette      suuntautuneet
       eivät     suuntautuneet


      ei        suuntauduttu


      en      ole suuntautunut
      et      ole suuntautunut
      ei      ole suuntautunut
      emme    ole suuntautuneet
      ette    ole suuntautuneet
      eivät   ole suuntautuneet


       ei      ole suuntauduttu


      en    ollut  suuntautunut
      et    ollut  suuntautunut
      ei    ollut  suuntautunut
      emme  olleet suuntautuneet
      ette  olleet suuntautuneet
      eivät olleet suuntautuneet


       ei    ollut  suuntauduttu
</pre></td>
							</tr>
						</table>
						<table cellspacing="0" cellpadding="0" border="0">
							<tr>
								<td colspan="2" style="padding-bottom:10px;"><strong>Aktiivin konditionaali</strong></td>
							</tr>
							<tr>
								<td><pre>PREESENS
minä     suuntautuisin     
sinä     suuntautuisit     
hän      suuntautuisi      
me       suuntautuisimme   
te       suuntautuisitte   
he       suuntautuisivat   

PASSIIVI
         suuntauduttaisiin 

PERFEKTI
olisin   suuntautunut      
olisit   suuntautunut      
olisi    suuntautunut      
olisimme suuntautuneet     
olisitte suuntautuneet     
olisivat suuntautuneet     

PASSIIVI
olisi    suuntauduttu      
</pre></td>
								<td>&nbsp;&nbsp;&nbsp;</td>
								<td><pre> 
      en          suuntautuisi
      et          suuntautuisi
      ei          suuntautuisi
      emme        suuntautuisi
      ette        suuntautuisi
      eivät       suuntautuisi


      ei          suuntauduttaisi


      en olisi    suuntautunut
      et olisi    suuntautunut
      ei olisi    suuntautunut
      emme olisi  suuntautuneet
      ette olisi  suuntautuneet
      eivät olisi suuntautuneet


       ei olisi    suuntauduttu
</pre></td>
							</tr>
						</table>
						<table cellspacing="0" cellpadding="0" border="0">
							<tr>
								<td colspan="2" style="padding-bottom:10px;"><strong>Aktiivin potentiaali</strong></td>
							</tr>
							<tr>
								<td><pre>PREESENS
minä     suuntautunen      
sinä     suuntautunet      
hän      suuntautunee      
me       suuntautunemme    
te       suuntautunette    
he       suuntautunevat    

PASSIIVI
         suuntauduttaneen  

PERFEKTI
lienen   suuntautunut      
lienet   suuntautunut      
lienee   suuntautunut      
lienemme suuntautuneet     
lienette suuntautuneet     
lienevät suuntautuneet     

PASSIIVI
lienee   suuntauduttu      
</pre></td>
								<td>&nbsp;&nbsp;&nbsp;</td>
								<td><pre> 
      en          suuntautune
      et          suuntautune
      ei          suuntautune
      emme        suuntautune
      ette        suuntautune
      eivät       suuntautune


       ei          suuntauduttane


      en    liene suuntautunut
      et    liene suuntautunut
      ei    liene suuntautunut
      emme  liene suuntautuneet
      ette  liene suuntautuneet
      eivät liene suuntautuneet


       ei    liene suuntauduttu
</pre></td>
							</tr>
						</table>
						<table cellspacing="0" cellpadding="0" border="0">
							<tr>
								<td colspan="2" style="padding-bottom:10px;"><strong>Aktiivin imperatiivi</strong></td>
							</tr>
							<tr>
								<td><pre>PREESENS

(sinä)   suuntaudu         
(hän)    suuntautukoon     
(me)     suuntautukaamme   
(te)     suuntautukaa      
(he)     suuntautukoot     

PASSIIVI
         suuntauduttakoon  

PERFEKTI

ole      suuntautunut      
olkoon   suuntautunut      
olkaamme suuntautuneet     
olkaa    suuntautuneet     
olkoot   suuntautuneet     

PASSIIVI

olkoon   suuntauduttu      
</pre></td>
								<td>&nbsp;&nbsp;&nbsp;</td>
								<td><pre> 

      älä         suuntaudu
      älköön      suuntautuko
      älkäämme    suuntautuko
      älkää       suuntautuko
      älkööt      suuntautuko


      älköön      suuntauduttako



      älä ole       suuntautunut
      älköön olko   suuntautunut
      älkäämme olko suuntautuneet
      älkää olko    suuntautuneet
      älkööt olko   suuntautuneet



      älköön olko   suuntauduttu
</pre></td>
							</tr>
						</table>
						<table cellspacing="0" cellpadding="0" border="0">
							<tr>
								<td colspan="2" style="padding-bottom:10px;"><strong>Verbin nominaalimuodot</strong></td>
							</tr>
							<tr>
								<td><pre>I INFINITIIVI              

Lyhyempi muoto:            
         suuntautua        

Pitempi muoto:             
         suuntautuakseni   
         suuntautuaksesi
         suuntautuakseen
         suuntautuaksemme
         suuntautuaksenne
         suuntautuakseen
 
III  INFINITIIVI           

inessiivi    suuntautumassa 
elatiivi     suuntautumasta 
illatiivi    suuntautumaan 
adessiivi    suuntautumalla
abessiivi    suuntautumatta 
instruktiivi suuntautuman  
                           
Passiivi
instruktiivi suuntauduttaman 
                           
                           
</pre></td>
								<td>&nbsp;&nbsp;&nbsp;</td>
								<td><pre> II INFINITIIVI

 inessiivi    suuntautuessa
  instruktiivi suuntautuen

  Passiivi
  inessiivi    suuntauduttaessa






    IV INFINITIIVI

   nominatiivi  suuntautuminen
   partitiivi   suuntautumista
     

   I PARTISIIPPI 
    aktiivi      suuntautuva
    passiivi     suuntauduttava

  II PARTISIIPPI 
    aktiivi      suuntautunut
    passiivi     suuntauduttu
</pre></td>
							</tr>
						</table>

					</div>
				</td>
			</tr></table>		</div>
		<div id="footer"><a href="http://www.oph.fi/"><img src="i/oph_logo_ymmarrasuomea.gif" width="157" height="35" alt="OPH" /></a></div>
	</div>
</body>
</html>
